---
title: "Página web de prueba (Inicio)"
author: "Dra. Norma Laura Godinez Reyes"
date: "`r Sys.Date()`"
output: html_document
---

```{r setup, include=FALSE}
knitr::opts_chunk$set(echo = TRUE)
# Se cargan las librerías becesarias para el anñalis
library(openxlsx)
library(siebanxicor)
library(plotly)
library(DT)
# Configuro mi token de Banxico:
setToken("45885931a6e0af2d5e32fb617e699b2179c255906839ec3655c7e5dda98c73c9")
```

# introducción

En esta página web se muestra el desempeño histórico de las remuneraciones reales promedio en los sectores industrial y comercial. El objetivo es comparar su desempeño controa el comportamiento del INPC o inflación general.

Para esto se extrajeron de las [bases de datos de Banco de México](https://www.banxico.org.mx/SieAPIRest/service/v1/doc/catalogoSeries), los siguientes índices:

1. Remuneraciones medias reales base 100 2018 del sector manufacturero. Código Banxico SL11453.
2. Remuneraciones medias reales base 100 2018 del sector comercio. Código Banxico SL11426.
3. Índice nacional de precios al consumidor (INPC). Código Banxico SP1.

Por cuestionoes de disponibilidad la infromación se extrajo desde enero de 2008 a septaimbre de 2023.

# Desarrollo

En la siguiente tabla de tatis se nyestra el valor de los 3 índices cobn un valor base 100 al 1º de enero de 2008

```{r tablaDatos, echo=FALSE}
# Creo un vector de texto con 
series = c("SL11453","SL11426","SP1")

# Extraigo de las bases de datos:
datosBanxico = getSeriesData(series, '2008-01-01','2023-09-01')

# Creo la tabla (data.frame) con mis datos del análisis:
tablaDatos=data.frame("Fecha"=datosBanxico$SL11453$date,"remunIndustrial"=datosBanxico$SL11453$value,"remunComercial"=datosBanxico$SL11426$value,"INPC"=datosBanxico$SP1$value)


# Reexpresamos los 3 índices a una base 100 al 1 de enero de 2008:
tablaDatos$remunIndustrial=(tablaDatos$remunIndustrial/tablaDatos$remunIndustrial[1])*100
tablaDatos$remunComercial=(tablaDatos$remunComercial/tablaDatos$remunComercial[1])*100
tablaDatos$INPC=(tablaDatos$INPC/tablaDatos$INPC[1])*100
#imprimo el resultado:

datatable(tablaDatos)
```

En la siguiente fugura se expone el comprtamiento históruci de los datos de la tabla anterior.

```{r grafica1, echo=FALSE}
figura1=plot_ly()
# Se agrega la línea de datosdel INPC
figura1=add_trace(figura1,x=~Fecha,y=~INPC,data=tablaDatos,name="INPC",type="scatter",mode="lines")
# Se agrega la línea de los datos de remuneraciones industriales:
figura1=add_trace(figura1,x=~Fecha,y=~remunIndustrial,data=tablaDatos,name="Remuneraciones (industrial)",type="scatter",mode="lines")
# Se agrega la línea de los daros de las remuneraciones comerciales
figura1=add_trace(figura1,x=~Fecha,y=~remunComercial,data=tablaDatos,name="Remuneraciones (comercial)",type="scatter",mode="lines")
#Se le ponenn las florecitas y decoraciones a la gráffica
figura1=layout(figura1,title="Comparativo del INPC vs remuneraciones reales",xaxis=list(title="Tiempo (meses)"),yaxis=list(title="Valor base 100 enero de 2008"))
# Se genera la visualización de la gráfica:
figura1
```

FIN DE DOCUMENTO.
